臺灣新竹地方法院民事小額判決
                                  109年度竹北小字第453號
原      告  盧德憶  


被      告  姜建宇  
上列當事人間請求損害賠償事件，原告提起刑事附帶民事訴訟，
經本院刑事庭裁定移送前來（109 年度附民字第59號），本院於
民國109 年12月4 日言詞辯論終結，判決如下：
    主  　　文
被告應給付原告新臺幣參萬伍仟捌佰元，及自民國一百零九年三
月五日起至清償日止，按年息百分之五計算之利息。
本判決得假執行。
    事實及理由
壹、程序方面
一、按和解成立者，與確定判決有同一之效力，民事訴訟法第38
    0 條第1 項定有明文。查本件原告起訴時原以劉昌信、何新
    輝、姜建宇為被告，並聲明：被告應連帶給付原告新臺幣（
    下同）35,800元，及自起訴狀繕本翌日起至清償日止，按年
    息百分之5 計算利息；願供擔保，請准宣告假執行（附民卷
    第7 頁）。嗣原告於民國109 年12月4 日本院言詞辯論程序
    ，當庭與劉昌信、何新輝成立訴訟上和解，約定其等應連帶
    給付原告35,000元，及自起訴狀繕本翌日起至清償日止，按
    年息百分之5 計算利息，有和解筆錄可參（本院卷第161 至
    162 頁）。核原告與上開被告成立訴訟上和解，該部分訴訟
    因訴訟上和解而無訴訟繫屬關係，已非本院審理範圍，合先
    敘明。
二、被告經合法通知，未於言詞辯論期日到場，核無民事訴訟法
    第386 條所列各款情形，爰依原告之聲請，由其一造辯論而
    為判決。
貳、實體方面
一、原告主張：
    被告及訴外人劉昌信、何新輝於107 年11月21日凌晨3 時55
    分許，由劉昌信駕駛車牌號碼000-0000號自用小貨車搭載何
    新輝及被告，以徒手搬運之方式竊得原告所有放置在新竹縣
    竹北市○○路000 號前之沙灘車（下稱系爭沙灘車），將所
    竊得之系爭車輛以上開小貨車載運離開現場。嗣劉昌信及被
    告獲悉警方追查該沙灘車遭竊一事，遂於107 年11月25日凌
    晨3 時許，將系爭沙灘車放置回原處，惟系爭沙灘車已遭其
    等破壞車體及線路，已無法正常行駛及運作，致原告支出修
    繕費用35,800元。為此，爰依侵權行為之法律關係，請求被
    告賠償原告35,800元，及自起訴狀繕本翌日起至清償日止，
    按年息百分之5 計算利息；願供擔保，請准宣告假執行。
二、被告經合法通知，未於言詞辯論期日到場，亦未提出書狀作
    何聲明或陳述。
三、得心證之理由：
（一）原告主張訴外人劉昌信、何新輝及被告前於上開時、地竊
      取其所有系爭沙灘車，嗣又將該車放回原處，惟系爭沙灘
      車之車體及線路等已遭其等破壞，致其須支出修繕費用35
      ,800元等情，業據其提出估價單為證（本院卷第9 至11頁
      ），並據原告於刑事案件偵、審時指述明確，並經被告、
      劉昌信於刑事案件均坦承不諱，復有監視器錄影畫面、失
      竊物品照片、車輛詳細資料報表、警員職務報告附於刑事
      案卷可憑，而被告及劉昌信、何新輝上開所為，業經本院
      刑事庭以108 年度易字第911 號刑事判決認定犯結夥三人
      以上竊盜罪，累犯在案，有上開刑事判決書可稽（本院卷
      第15至23頁），而臺灣高等法院109 上易字第1173號，亦
      同此認定，此經本院調閱上開刑事案件全案卷證資料，查
      核無訛。而被告未到庭為任何聲明或陳述，亦未提出任何
      有利於己之聲明、陳述或證據，以供本院審酌，本院依調
      查證據之結果及斟酌全辯論意旨，則上開事實堪以認定。
（二）按因故意或過失，不法侵害他人之權利者，負損害賠償責
      任；故意以背於善良風俗之方法，加損害於他人者亦同。
      數人共同不法侵害他人之權利者，連帶負損害賠償責任；
      不能知其中孰為加害人者，亦同；造意人及幫助人，視為
      共同行為人，民法第184 條第1 項及第185 條分別定有明
      文。又所謂共同侵權行為，係指數人共同不法對於同一之
      損害，與以條件或原因之行為。加害人於共同侵害權利之
      目的範圍內，各自分擔實行行為之一部，而互相利用他人
      之行為，以達其目的者，仍不失為共同侵權行為人，而應
      對於全部所發生之結果，連帶負損害賠償責任（最高法院
      78年度台上字第2479號裁判要旨參照）。再按侵權行為乃
      對於被害人所受之損害，由加害人予以填補，俾回復其原
      有財產狀態之制度（最高法院86年度台上字第1705號判決
      意旨參照）。查劉昌信駕駛車輛搭載被告及何新輝，共同
      竊取原告所有之系爭沙灘車，嗣被告及劉昌信雖有歸還該
      車，然系爭沙灘車之車體及線路等已遭其等破壞，致其須
      支出修繕費用35,800元等情，已如上述，則被告及劉昌信
      、何新輝等人既基於共同侵害原告之目的範圍內，分擔實
      行竊取行為之一部，相互利用他人之行為，以達其等竊取
      後變賣系爭沙灘車之目的，自應就原告支出之修繕費用35
      ,800元，負共同侵權行為之連帶賠償責任。又劉昌信、何
      新輝雖已於109 年12月4 日以連帶給付35,000元成立和解
      ，有上開和解筆錄在卷可參（本院卷第161 至162 頁），
      該和解內容對被告不生免除之絕對效力，而原告並無免除
      被告債務之意思，且尚未實際收受來自劉昌信、何新輝之
      賠償款項，則本件自不因原告與劉昌信、何新輝等人間之
      和解，而免除被告對原告之賠償責任。從而，本件原告請
      求被告賠償35,800元，自屬有據，應予准許。
（三）綜上所述，原告基於侵權行為法律關係得請求被告賠償之
      金額為35,800元。從而，原告請求被告給付35,800元，及
      自起訴狀繕本送達翌日（即109 年3 月5 日）起至清償之
      日止，按年息百分之5 計算之利息，洵屬正當，應予准許
      。
四、本件係適用小額訴訟事件為被告敗訴之判決，爰依職權宣告
    得假執行，本無庸原告為聲請，原告雖陳明願供擔保聲請宣
    告假執行者，該聲請僅在促使法院職權之發動，法院仍係本
    於職權而宣告，自無庸對該聲請為准駁之裁判。
五、本件因係原告提起刑事附帶民事訴訟，請求損害賠償事件，
    依法本無須繳納裁判費用，且經本院刑事庭裁定移送後，於
    本院民事訴訟程序進行期間亦無支付任何訴訟費用，是本院
    於裁判時即無確定訴訟費用金額之必要，併此敘明。
六、據上論結，本件原告之訴為有理由，依民事訴訟法第436 條
    之23、第436 條第2 項、第385 條第1 項前段、第436 條之
    20，判決如主文。
中　　華　　民　　國　 109　　年　　12　　月　　18　　日
                    竹北簡易庭　法　官　王碧瑩
以上正本係照原本作成。　　　　　　　　　　
如對本判決上訴須以判決違背法令，且須於判決送達後20日內向
本院提出上訴狀。未表明上訴理由者，應於上訴後20日內向本院
提出上訴理由狀。（須按他造人數提出繕本）
中　　華　　民　　國　　109 　年　　12　　月　　18　　日
                                 書記官 嚴翠意